臺灣高雄地方法院民事判決
111年度重訴字第118號
原      告  合作金庫商業銀行股份有限公司

法定代理人  雷仲達  
訴訟代理人  史莞菁  
被      告  宜合興貿易有限公司

兼  
法定代理人  秦宜菲  

被      告  黃義周  


上列當事人間請求清償借款事件，本院於中華民國111年7月25日
言詞辯論終結，判決如下：
    主      文
被告應連帶給付原告新臺幣壹仟柒佰捌拾柒萬伍仟陸佰零柒元，
及如附表所示利息、違約金。
訴訟費用由被告連帶負擔。
    事實及理由
壹、程序部分：
一、按當事人得以合意定第一審管轄法院。但以關於由一定法律
    關係而生之訴訟為限。前項合意，應以文書證之，民事訴訟
    法第24條定有明文。本件依兩造間授信約定書第14條約定，
    因本契約涉訟時，同意以本院為第一審管轄法院（見本院卷
    第22、24、26頁），是原告向本院提起本件清償借款之訴，
    核與首揭規定，本院自有管轄權，合先敘明。
二、被告均經合法通知，未於言詞辯論期日到場，核無民事訴訟
    法第386條各款所列情形，爰依原告之聲請，由其一造辯論
    而為判決。
貳、實體部分：
一、原告主張：被告宜合興貿易有限公司（下稱宜合興貿易公司
    ）前於民國109年6月23日、110年5月19日邀同被告秦宜菲、
    黃義周為連帶保證人，向原告借款二筆(下稱系爭借款)，金
    額分別為新臺幣（下同）①1,500萬元、②800萬元，約定借款
    期間①自109年6月23日起至114年6月23日止、②自110年5月19
    日起開發國內信用狀並貸與借款，並得循環動用本項額度，
    各筆授信期間最長為180天，並依年金法①按月攤還本息、②
    按月繳息，到期還本。系爭借款約定利息分別①自109年6月2
    3日起至110年6月23日止，改依中華郵政股份有限公司二年
    期定期儲金機動利率0.845％加碼年息0.28％(即目前為1.125％
    )，另自110年6月23日起至114年6月23日止，改依中華郵政
    股份有限公司二年期定期儲金機動利率(延滯時利率為1.095
    ％)加碼年息1.125％計息(目前為2.22％)、②本行定儲指數月指
    標利率(延滯時利率為1.09％)加碼年息1.66％計息(目前為2.7
    5％)若利率引用指標調整時，亦隨同調整。倘遲延繳納，除
    仍按原約定利率計息外，自逾期之日起6 個月以內者，按原
    利率10％，逾期超過6 個月者，按原利率20％加計違約金。詎
    宜合興貿易公司僅繳納本息至110年3月23日即未依約清償本
    息，尚積欠本金1,787萬5,607元未清償，迭經催討無效，依
    授信約定書第5條第1款規定，借款視為全部到期，被告喪失
    期限利益。而被告秦宜菲、黃義周均為系爭契約之連帶保證
    人，依法自應負連帶清償責任。為此，爰依消費借貸及連帶
    保證之法律關係提起本件訴訟等語。並聲明：如主文第1項
    所示。被告則均未於言詞辯論期日到場，亦未提出書狀作何
    聲明或陳述。
二、原告主張之前揭事實，業據其提出與其所述相符之借據及貸款增補契約影本、本票影本、連帶保證書影本各1紙、授信約定書影本3紙、放款相關貸放及保證資料查詢單1紙、專案貸款各銀行利率及本行放款牌告利率查詢2紙等件在卷為證（見本院卷第13至29頁），且被告均已於相當時期受合法之通知，而於言詞辯論期日不到場，亦未提出準備書狀爭執，依民事訴訟法第280條第3項準用同條第1項規定，視同自認，自堪信原告上開主張為實在。從而，原告依消費借貸及連帶保證之法律關係，請求被告連帶給付原告1,787萬5,607元，及如附表所示之利息及違約金，為有理由，應予准許。
三、綜上所述，原告依消費借貸及連帶保證之法律關係，請求被
    告給付如主文第1項所示之金額，為有理由，應予准許。
四、訴訟費用負擔之依據：民事訴訟法第78條。
中　　華　　民　　國　　111 　年　　7 　　月　　29　　日
                  民事第一庭  法　官　韓靜宜
以上正本係照原本作成。
如對本判決上訴，須於判決送達後20日內向本院提出上訴狀。如
委任律師提起上訴者，應一併繳納上訴審裁判費。　　　　　　
中　　華　　民　　國　　111 　年　　7 　　月　　29　　日
                              書記官  陳雅雯
附表：
編號 求償本金 (新台幣) 利息計算期間 (民國) 利率 (週年利率) 違約金計算期間及利率 1 7,900,927元 自111年3月23日起至清償日止 2.22％ 自111年4月24日起至清償日止，逾期6個月以內按左列利率10％，逾期超過6個月部分按左列利率20％計付違約金 2 1,975,150元 自111年3月23日起至清償日止 2.22％ 自111年4月24日起至清償日止，逾期6個月以內按左列利率10％，逾期超過6個月部分按左列利率20％計付違約金 3 910,000元 自111年5月21日起至清償日止 2.75％ 自111年6月22日起至清償日止，逾期6個月以內按左列利率10％，逾期超過6個月部分按左列利率20％計付違約金 4 390,000元 自111年5月21日起至清償日止 2.75％ 自111年6月22日起至清償日止，逾期6個月以內按左列利率10％，逾期超過6個月部分按左列利率20％計付違約金 5 1,015,000元 自111年5月24日起至清償日止 2.75％ 自111年6月25日起至清償日止，逾期6個月以內按左列利率10％，逾期超過6個月部分按左列利率20％計付違約金 6 435,000元 自111年5月24日起至清償日止 2.75％ 自111年6月25日起至清償日止，逾期6個月以內按左列利率10％，逾期超過6個月部分按左列利率20％計付違約金 7 1,567,671元 自111年6月8日起至清償日止 2.75％ 自111年7月9日起至清償日止，逾期6個月以內按左列利率10％，逾期超過6個月部分按左列利率20％計付違約金 8 671,859元 自111年6月8日起至清償日止 2.75％ 自111年7月9日起至清償日止，逾期6個月以內按左列利率10％，逾期超過6個月部分按左列利率20％計付違約金 9 735,000元 自111年6月13日起至清償日止 2.75％ 自111年7月14日起至清償日止，逾期6個月以內按左列利率10％，逾期超過6個月部分按左列利率20％計付違約金 10 315,000元 自111年6月13日起至清償日止 2.75％ 自111年7月14日起至清償日止，逾期6個月以內按左列利率10％，逾期超過6個月部分按左列利率20％計付違約金 11 1,372,000元 自111年6月14日起至清償日止 2.75％ 自111年7月15日起至清償日止，逾期6個月以內按左列利率10％，逾期超過6個月部分按左列利率20％計付違約金 12 588,000元 自111年6月14日起至清償日止 2.75％ 自111年7月15日起至清償日止，逾期6個月以內按左列利率10％，逾期超過6個月部分按左列利率20％計付違約金 以上合計求償金額為新臺幣17,875,607元